# 判断企业合并类型是同控合并还是非同控

提问人：MM 萌萌 时间：2022-01-14 14:18:21
请教陈版，甲、乙两个公司无关联关系，甲、乙公司分别持有A、B公司50%股权，均不构成控制，作为权益法核算。如果A公司收购B公司是同一控制下企业合并还是非同一控制下企业合并。

回答人：chenyiwei
如果是在甲乙双方协商一致的基础上，共同主导了该次收购行为，且合并前后甲乙对A、B的共同控制并非暂时性的，则可以视为同一控制下的合并。